【裁判字號】    92,保險小上,3
【裁判日期】    920520
【裁判案由】    侵權行為損害賠償
【裁判全文】
臺灣板橋地方法院民事裁定  九十二年度保險小上字第三號
    上  訴  人  甲○○
    被  上訴人  新安產物保險股份有限公司
    法定代理人  陳忠鏗
右當事人間請求侵權行為損害賠償事件，上訴人對於中華民國九十二年二月六日本院
三重簡易庭九十二年度重保險小字第二號小額民事判決提起上訴，本院裁定如左：
    主      文
上訴駁回。
第二審訴訟費用由上訴人負擔。
    理      由
一、上訴意旨略以：本件交通事故，係上訴人小客車已完成左轉後，直行內側車道，
    並行距路口約三至五公尺，遭後方訴外人丘志雨所駕小客車，於向左變換超車擦
    撞，依道路交通安全規則第九十八條規定，變換車道時應讓直行車先行，並注意
    安全距離，乃原審判決上訴人敗訴，認事用法尚有違誤，上訴人實難甘服，爰於
    法定期間內提起上訴等語，並聲明請求將原判決廢棄，被上訴人在第一審之訴駁
    回。
二、按對於小額訴訟程序第一審判決之上訴，非以其違背法令為理由，不得為之，又
    其上訴狀內應記載上訴理由，表明下列各款事項：(一)原判決所違背之法令及其具
    體內容；(二)依訴訟資料可認為原判決有違背法令之具體事實，民事訴訟法第四百
    三十六條之二十四第二項、第四百三十六條之二十五分別定有明文。是當事人以
    小額訴訟程序之第一審判決違背法令為理由提起上訴時，就原判決如何不適用法
    規或適用法規不當，其上訴狀或理由書應有具體之指摘，並揭示該法規之條項或
    其內容，若係成文法以外之法則，應揭示該法則之旨趣，倘為司法院解釋或最高
    法院之判例，則應揭示該判解之字號或其內容，如依民事訴訟法第四百六十九條
    第一款至第五款所列各款事由提起上訴者，其上訴狀或理由書應揭示合於該條款
    之事實，若小額訴訟程序上訴人之上訴狀或理由書未依上述方法表明者，自難認
    已對原判決之違背法令有具體之指摘，其上訴即不合法（參照最高法院七十一年
    臺上字第三一四號判例意旨及民事訴法第四百三十六條之三十二第二項規定）。
    又依民事訴訟法第四百三十六條之三十二第二項準用同法第四百七十一條第一項
    之上訴法律審（第三審）之規定，小額訴訟程序之上訴人若未於提起上訴後二十
    日內提出如上所述之合法上訴理由書於第二審法院，第二審法院無庸命其補正，
    即得依同法第四百三十六條之三十二第二項準用同法第四百四十四條第一項前段
    之規定，逕以裁定駁回之。
三、查本件上訴人就本院三重簡易庭九十二年度重保險小字第二號小額程序第一審判
    決提起上訴，於上訴狀內，僅係陳述其所抗辯之車禍發生經過，認擦撞之訴外人
    丘志雨變換車道超車，違反道路交通安全規則第九十八條規定，未讓上訴人直行
    車先行，並注意安全距離（註：本件原判決所認定之車禍事實，為上訴人轉彎車
    未讓丘志雨直行車先行而肇事，並不採信上訴人前述抗辯事實），及指摘原判決
    認事用法尚有違誤，上訴人實難甘服等意旨而已，並未表明原判決如何不適用法
    規或適用法規不當，且揭示該法規之條項或其內容，自難認已具體指摘原判決違
    背法令，又上訴人提起上訴迄今，已逾右開二十日之補提上訴理由法定期間，仍
    未補提合法之上訴理由書，揆諸前揭說明，應認本件上訴為不合法，並毋庸命其
    補正，逕以裁定駁回之。
四、依民事訴訟法第四百三十六條之三十二第二項、第四百七十一條第一項、第四百
    四十四條第一項前段、第九十五條、第七十八條，裁定如主文。
中      華      民      國    九十二    年      五      月     二十     日
                                    臺灣板橋地方法院民事第二庭
~B審判長法  官  陳忠行
~B      法  官  程怡怡
~B      法  官  連士綱
右為正本係照原本作成。
不得抗告。
中      華      民      國    九十二    年      五      月     二十     日
~B      書記官  李宏明


司法院資訊處製作；財團法人民間司法改革基金會備份。
